臺灣板橋地方法院刑事判決　　　　　　　　　　　　九十二年度易字第二八八０號
　　公　訴　人　臺灣板橋地方法院檢察署檢察官
　　被　　　告　丙○○
右列被告因竊盜案件，經檢察官聲請以簡易判決處刑（九十二年度偵字第一六一七八
號），暨臺灣花蓮地方法院檢察署檢察官移送併辦（九十二年度偵字第二四五七號、
九十三年度偵字第一二０二號），本院認不宜以簡易判決處刑，改依通常程序判決如
左：
    主  文
丙○○攜帶兇器竊盜，累犯，處有期徒刑壹年。扣案之起子壹支沒收。
    事  實
一、丙○○前曾於民國八十五年間因妨害自由案件，經臺灣花蓮地方法院判處有期徒
    刑五月確定，又於八十六年間因妨害自由案件，經同法院判處有期徒刑三月，上
    開二罪經定應執行刑為有期徒刑七月確定，於八十六年十月二十四日執行完畢；
    復於九十年間因竊盜罪，經同法院判處有期徒刑四月，如易科罰金以三百元折算
    一日確定，又於九十一年間因脫逃罪，經同法院判處有期徒刑三月，如易科罰金
    以三百元折算一日確定，上開二罪經定應執行刑為有期徒刑六月，如易科罰金以
    三百元折算一日，於九十一年十一月十二日執行完畢（起訴書誤載為九十一年十
    二月十二日）；又因於九十二年一月七日犯竊盜罪，經同法院判處有期徒刑十月
    ，現仍在執行中（以上各罪，僅九十年、九十一年間所犯竊盜罪、脫逃罪在本案
    構成累犯）。詎猶不知悛悔，於九十二年六月十九日下午六時許，在臺北縣新莊
    市新海橋下某處，見竣榮塑膠工業有限公司所有由甲○○駕駛使用之車牌號碼為
    Ｔ五－四七五三號自小貨車一輛停放在該處，因念及工作無著，曾聽聞可撿拾廢
    鐵販賣謀利，見上開自小貨車後附有升降裝置，利於載運廢鐵，竟臨時起意，意
    圖為自己不法之所有，持其所有客觀上可供作兇器使用之起子一支，插入上開Ｔ
    五－四七五三號自小貨車車門鑰匙孔開啟車門，並以之啟動電源，竊取上開自小
    貨車，得手後供為己用。嗣於九十二年六月二十日凌晨零時三十分許，駕駛上開
    自小貨車行經桃園縣龜山鄉○○○路四二０之二號前，為警查獲，並扣得其所有
　　供行竊所用之起子一支。
二、案經桃園縣政府警察局龜山分局報告臺灣板橋地方法院檢察署檢察官偵查後聲請
    以簡易判決處刑，本院認不宜以簡易判決處刑，改依通常程序審理。
    理  由
一、右揭事實，業據被告丙○○在警詢時、偵查中及本院審理時坦承不諱，核與被害
    人甲○○指述情節相符，復有卷附贓物認領保管單一紙、車籍作業系統－查詢認
    可資料及扣案起子一支可資佐證，堪認被告之自白核與事實相符。是本件事證明
    確，被告前開犯行洵堪認定，應予依法論科。
二、按扣案之起子一支為內六角螺絲起子打磨成單片一字起子，而起子尖端打磨銳利
    ，在客觀上足以傷害人之生命、生命，可供作兇器使用，經本院當庭勘驗屬實，
    查被告持上揭兇器竊取Ｔ五－四七五三號自小貨車，核其所為，係犯刑法第三百
    二十一條第一項第三款之攜帶兇器竊盜罪。又查，被告前曾於九十年間因竊盜罪
    ，經臺灣花蓮地方法院判處有期徒刑四月，如易科罰金以三百元折算一日確定，
    又於九十一年間因脫逃罪，經同法院判處有期徒刑三月，如易科罰金以三百元折
    算一日確定，上開二罪經定應執行刑為有期徒刑六月，如易科罰金以三百元折算
    一日，於九十一年十一月十二日執行完畢，有臺灣高等法院被告全國前案紀錄表
    一份在卷可稽，其於有期徒刑執行完畢後，五年以內再犯本件有期徒刑以上之罪
    ，為累犯，應依刑法第四十七條規定加重其刑。爰審酌被告前已有多次前科，素
    行不良，並多次因竊盜犯行而負刑責，當知竊盜行為之違法性及可罰性，詎不知
    悛悔，復犯本案，並斟酌其犯罪動機、目的、手段及犯後尚能坦承犯行等一切情
    狀，量處如主文所示之刑，以示懲儆。又扣案之起子一支，係被告所有供其行竊
    所用之物，業據被告供承在卷，應依刑法第三十八條第一項第二款規定併予宣告
    沒收。
三、至臺灣花蓮地方法院檢察署檢察官九十二年度偵字第二四五七號移送併辦意旨略
    以：被告於九十二年四月九日十八時許，在臺北縣泰山鄉○○路六八號前，竊取
    被害人乙○○所有之Ｚ八─六二四六號自用小貨車。及臺灣花蓮地方法院檢察署
    檢察官九十三年度偵字第一二０二號移送併辦意旨略以：被告於九十三年三月三
    十一日凌晨零時十五分許，在花蓮縣新城鄉新城火車站前，竊取不詳人士所有之
    紅色，無號牌，引擎號碼已磨損之機車得手。因認被告上開行為亦均涉有竊盜罪
    嫌。經查：前開事實，檢察官均係以各該案件與起訴事實具有連續犯裁判上一罪
    之關係而移送併辦，惟按，連續犯必須基於一個概括之犯意，連續數行為而犯同
    一罪名時，始能成立，所謂基於一個概括之犯意，即指該項犯罪行為，客觀上雖
    有次數可分，而在犯人主觀上，不外出於一個犯意之連續進行，如果每次犯罪係
    由各別起意，則無論所犯罪名是否相同，均應併合論罪，無適用該條之餘地，最
    高法院二十二年上字第三二三三號著有判例意旨可資參照。訊據被告在本院審理
    時供稱：伊是臨時起意才會偷Ｔ五－四七五三號自小貨車，因為伊沒有工作，於
    九十二年六月十九日聽朋友說撿廢鐵很好賺，看到那輛車後面有升降裝置，所以
    想偷那輛車去載廢鐵去賣，伊於九十二年一月七日行竊卡拉ＯＫ店後，當日被警
    察查獲，被查到時，伊已經決定不要再偷東西了，因為行竊卡拉ＯＫ店伊是被朋
    友利用，所以在九十二年六月十九日的行竊與九十二年一月七日那件沒有任何關
    係，又九十二年六月十九日行竊後之前後數個月，伊都沒有犯其他的竊盜案件等
    語。經核本件起訴事實被告係臨時起意而犯之，已如前述，是縱認被告有於九十
    二年四月九日行竊乙○○所有之Ｚ八─六二四六號自用小貨車，亦與起訴事實所
    犯無所關涉；再觀諸被告於九十三年三月三十一日在花蓮縣新城火車站前所犯與
    本件起訴事實之行為已時隔九月，其犯罪手法、型態亦顯然有異，是上開二部分
    事實均難逕認被告係基於概括犯意，連續數行為反覆實施犯罪構成要件相同之罪
    名，故上開二件移送併辦部分即與起訴事實並無連續犯之裁判上一罪關係，亦即
    無犯罪事實一部與全部關係可言，爰就此部分事實均檢還檢察官另行偵究。
據上論斷，應依刑事訴訟法第四百五十二條、第二百九十九條第一項前段，刑法第三
百二十一條第一項第三款、第四十七條、第三十八條第一項第二款，判決如主文。
本案經檢察官游鉦添到庭執行職務。
中　　　華　　　民　　　國　　九十三　　年　　　九　　　月　　二十三　　日
　                                臺灣板橋地方法院刑事第九庭
  　                                  審判長法  官  蔡新毅
                                            法　官  黎錦福
                                            法　官  王士珮
右正本證明與原本無異。
如不服本判決應於送達後十日內向本院提出上訴狀。
　　　                               　     書記官  程欣怡
中　　　華　　　民　　　國　　九十三　　年　　　九　　　月　　二十三　　日
附錄本案論罪科刑法條全文：
中華民國刑法第三百二十一條
犯竊盜罪而有左列情形之一者，處六月以上、五年以下有期徒刑：
一、於夜間侵入住宅或有人居住之建築物、船艦或隱匿其內而犯之者。
二、毀越門扇、牆垣或其他安全設備而犯之者。
三、攜帶兇器而犯之者。
四、結夥三人以上而犯之者。
五、乘火災、水災或其他災害之際而犯之者。
六、在車站或埠頭而犯之者。
前項之未遂犯罰之。
